【裁判字號】    89,裁,891
【裁判日期】    890615
【裁判案由】    退休補償金
【裁判全文】
行  政  法  院  裁  定                            八十九年度裁字第八九一號
    聲  請  人  甲○○
右聲請人因退休補償金事件，對本院中華民國八十八年十月八日八十八年度裁字第七
九九號裁定，聲請再審。本院裁定如左︰
    主  文
再審之聲請駁回。
    理  由
一、按當事人對於本院所為之裁定聲請再審，必須原裁定具有行政訴訟法第二十八條
    所列各款情形之一者，始得為之，此觀之同法第三十條準用第二十八條之規定自
    明。而該第二十八條第一款所謂適用法規顯有錯誤者，係指原裁定所適用之法規
    與該案應適用之現行法規相違背或與解釋判例有所牴觸者而言，至於法律上見解
    之歧異，再審原告縱有爭執要難謂為適用法規錯誤而據為再審之理由，本院六十
    二年判字第六一○號著有判例。
二、本件再審原告再審之理由略以：其先後向有權之機關提起訴願、再訴願，考試院
    之再訴願決定書亦指明若對該決定不服，得向本院提起行政訴訟；且依訴願法第
    二條規定，中央機關對於人民依法聲請之案件，於法定期間應作為而不作為，致
    損害人民之權利或利益者，視同行政處分；原裁定引用行政訴訟法第十四條第一
    項規定駁回原告之訴，顯係適用法規錯誤；又本院審理不同原告之同類案件（原
    同一起訴狀列原告一一四名，嗣改為一一四件起訴），其駁回原告之訴所引用之
    法條各不相同，亦屬適用法規顯有錯誤，違反行政訴訟法第二十八條第一款之規
    定，因以聲請再審等語。
三、經查原裁定將再審原告之訴駁回係以：再審原告係高雄縣警察局退休人員，前向
    被告申請補發退休金中其他現金給與之差額，經被告機關民國八十六年四月十七
    日高警人字第七五○九八號函答復，略以因上級並無編列該項預算，亦無核發之
    公文依據，礙難辦理。原告不服，向高雄縣政府提起訴願，復不服高雄縣政府駁
    回其訴願之決定，向臺灣省政府提起再訴願。經該府以公務人員退休金其他現金
    給與補償金，依「公務人員退休金其他現金給與補償金發給辦法」第八條及「補
    償金發放作業注意事項」規定，係由銓敘部核定，則應否補發其差額，亦應由銓
    敘部核定，再訴願人（即再審原告）原服務機關高雄縣警察局（即再審被告）無
    權准駁，其未移由有權處理之機關銓敘部處理，即有未合，乃以八十六年十月二
    十日八六府訴一字第一六九七五二號再訴願決定，將原決定及原處分均撤銷，由
    原處分機關另為適法之處理，該決定並經確定。因認再審被告否准再審原告請求
    發給補償金差額之處分（八十六年四月十七日高警人字第七五○九八號函）及其
    後之訴願決定均經再訴願決定撤銷而不存在確定，再審被告應受該再訴願決定撤
    銷發回意旨之拘束，無權再就再審原告之申請為准駁，而應移權責機關處理。雖
    再審被告於八十六年十一月二十日以高警人字第七八六一五號書函，引據銓敘部
    同年九月二十七日八六台特二字第一五二五八二二號函（再審被告書函誤繕為第
    一五三五八二二號函）復再審原告，略以該局函復再審原告申請補發退休補償金
    案，並未逾越權限，原告不服，可依銓敘部釋義向該部陳情或提起訴願等語。原
    裁定認為此復函僅在說明再審被告前揭高警人字第七五○九八號答復再審原告申
    請案，未逾越權責範圍（惟該復函業經撤銷確定而不復存在業如前述），並未就
    再審原告之申請實體有所准駁，再審原告之權利或利益不因此項說明而生何法律
    效果，自非行政處分。再審原告對之提起訴願、再訴願，揆諸首揭說明，即有未
    合。一再訴願決定未查及此，遞就實體上為決定，雖有未洽，惟其駁回之結果並
    無不同，原告復提起行政訴訟，難謂合法等情資為理由。經核原裁定所適用之法
    規與本案應適用之現行法規並無違背，與解釋判例亦無所牴觸。至於其他同類案
    件駁回原告之訴，其判決引用之法條不同，乃係對於是否行政處分見解不同，揆
    諸前揭判例，亦非可認為適用法規錯誤，再審原告空言主張其訴合法又引據訴願
    法第二條之規定，泛指原裁定適用法規錯誤，自有未合。從而，再審原告據以聲
    請再審，顯難認為有再審理由，應予駁回。
據上論結，本件再審之聲請為無理由，爰依行政訴訟法第三十三條、民事訴訟法第五
百零七條、第五百零二條第二項，裁定如主文。
中    華    民    國     八十九      年      六      月      十五       日
                    行 政 法 院 第 二 庭
                                審 判 長 評  事      陳  石  獅
                                         評  事      彭  鳳  至
                                         評  事      黃  合  文
                                         評  事      林  茂  權
                                         評  事      王  立  杰
右  正  本  證  明  與  原  本  無  異
                                         法院書記官  蘇  金  全
中    華    民    國     八十九      年      六      月      十六       日


司法院資訊處製作；財團法人民間司法改革基金會備份。
